【裁判字號】    95,訴,3592
【裁判日期】    951212
【裁判案由】    毒品危害防制條例
【裁判全文】
臺灣臺中地方法院刑事判決              95年度訴字第3592號
公  訴  人  臺灣臺中地方法院檢察署檢察官
被      告  甲○○  37歲民.
上列被告因違反毒品危害防制條例案件，經檢察官提起公訴（95
年度毒偵字第3910號），被告於準備程序中就被訴事實為有罪之
陳述，受命法官於聽取當事人之意見後，由本院合議庭裁定由受
命法官獨任以簡式審判程序判決如下：
    主    文
甲○○施用第一級毒品，累犯，處有期徒刑拾月。扣案之第一級
毒品海洛因參包（驗餘合計淨重零點零捌公克，包裝重零點伍玖
公克）沒收銷燬之。
    犯罪事實
一、甲○○前因施用第一、二級毒品案件，經本院分別判處有期
    徒刑八月、四月確定，嗣並定應執行有期徒刑十一月確定，
    甫於民國九十二年八月十三日縮刑期滿執行完畢，又其前因
    施用毒品案件，經依本院裁定送觀察、勒戒後，認有繼續施
    用毒品傾向，乃令入戒治處所施以強制戒治後，甫於九十年
    十一月一日強制戒治執行完畢後釋放。詎其猶不知悔改及戒
    絕毒癮，於上開強制戒治執行完畢後釋放後五年內，復基於
    施用第一級毒品海洛因之犯意，於九十五年八月十九日，在
    臺中市○○路路旁之汽車內，以將海洛因摻入香菸後使用之
    方式，施用第一級毒品海洛因一次，嗣為警於九十五年八月
    十九日二十一時四十分許，在臺中市○○區○○路與河南路
    口處查獲，並扣得第一級毒品海洛因三包（驗餘合計淨重○
    ‧○八公克，包裝重○‧五九公克）。
二、案經臺中市警察局第四分局報告臺灣臺中地方法院檢察署檢
    察官偵查起訴。
    理    由
一、上揭犯罪事實，業據被告甲○○於本院審理時坦承不諱，又
    被告為警查獲時所採集尿液送驗，結果呈嗎啡及可待因陽性
    反應，亦有詮昕科技股份有限公司濫用藥物尿液檢驗報告一
    紙附卷可稽，足見被告此部分自白與事實相符，自堪採信。
    又被告前因施用毒品案件，經依本院裁定送觀察、勒戒後，
    認有繼續施用毒品傾向，乃令入戒治處所施以強制戒治，甫
    於九十年十一月一日強制戒治執行完畢後釋放，亦有臺灣臺
    中地方法院檢察署刑案資料查註紀錄表、臺灣高等法院被告
    前案紀錄表各一份在卷可參。綜上所述，本件事證已臻明確
    ，被告上開犯行，應堪認定。
二、核被告所為，係犯毒品危害防制條例第十條第一項施用第一
    級毒品罪。被告所持有之毒品海洛因，係供其自己施用，故
    其持有之低度行為應為施用之高度行為所吸收，不另論罪。
    又被告有如事實欄所載之前科，有臺灣臺中地方法院檢察署
    刑案資料查註紀錄表、臺灣高等法院被告前案紀錄表各一紙
    在卷可按，其受有期徒刑之執行完畢後五年以內故意再犯本
    件有期徒刑以上之罪，為累犯，應依刑法第四十七條第一項
    之規定加重其刑。爰審酌被告一再施用毒品，經觀察、勒戒
    及強制戒治執行完畢後，仍不知戒惕，再次施用第一級毒品
    ，無視於毒品對於自身健康之戕害及國家對於杜絕毒品犯罪
    之禁令，不知戒除惡習，惡性非輕，及被告於本院審理期間
    坦承施用毒品犯行，態度良好，又其施用毒品並無危害他人
    ，其犯罪心態與一般刑事犯罪之本質並不相同，容應以「病
    人」之角度為考量，並側重適當之醫學治療及心理矯治為宜
    等一切情狀，量處如主文所示之刑，以資懲儆。扣案之第一
    級毒品海洛因三包（驗餘合計淨重○‧○八公克，包裝重○
    ‧五九公克），為當場查獲之毒品，應依毒品危害防制條例
    第十八條第一項前段規定宣告沒收銷燬之。
三、公訴意旨另略以：被告除上揭經本院判決有罪之施用第一級
    毒品犯行外，尚自九十五年八月初起至同月十九日止，有其
    他多次施用第一級毒品犯行云云。按犯罪事實應依證據認定
    之，無證據不得認定犯罪事實，刑事訴訟法第一百五十四條
    第二項定有明文。又事實之認定，應憑證據，如未能發現相
    當證據，或證據不足以證明，自不能以推測或擬制之方法，
    以為裁判基礎。且認定犯罪事實所憑之證據，雖不以直接證
    據為限，間接證據亦包括在內；然而無論直接或間接證據，
    其為訴訟上之證明，須於通常一般之人均不致有所懷疑，而
    得確信其為真實之程度者，始得據為有罪之認定。再被告之
    自白，不得作為有罪判決之唯一證據，仍應調查其他必要之
    證據，以察其是否與事實相符，刑事訴訟法第一百五十六條
    第二項定有明文，立法目的在以補強證據之存在，藉以限制
    合法自白在證據上之價值，俾發現實質的真實，即使被告之
    自白出於任意性，然若別無其他補強證據足以擔保其自白與
    事實相符，該自白仍非刑事訴訟法上得據之為認定被告犯罪
    之唯一證據，當不得單憑此而為被告不利之認定（最高法院
    四十年臺上字第八六號及七十六年臺上字第四九八六號判例
    及八十五年度臺上字第六六四號判決意旨參照）。本件檢察
    官認被告尚涉有此部分多次施用第一級毒品犯行，係以被告
    之自白及上揭驗尿報告為其論據。然查，施用海洛因者，一
    般於尿液中可檢出之最大時限，為二至四天，業經行政院衛
    生署管制藥品管理局以九十二年七月二十三日管檢字第０九
    二０００五六０九號函釋在案。準此，上揭驗尿報告，固足
    以補強被告上揭有罪部分自白之真實性，然尚不足以擔保被
    告自白其尚有其餘施用第一級毒品犯行部分確與事實相符，
    此外，復查無其他積極證據足資證明被告尚有上揭其他施用
    第一級毒品海洛因之犯行，依據本次刑法第五十六條連續犯
    規定修正之立法理由提及「且在採證上多趨於寬鬆」等語之
    意旨，自難僅憑被告之自白遽認被告尚有此部分多次施用第
    一級毒品犯行，此部分原應為無罪之諭知，然因檢察官認被
    告此部分罪嫌與上開經判處有罪部分有集合犯之實質上一罪
    關係，爰不另為無罪之諭知，併此指明。
據上論斷，應依刑事訴訟法第二百七十三條之一第一項、第二百
九十九條第一項前段，毒品危害防制條例第十條第一項、第十八
條第一項前段，刑法第十一條、第四十七條第一項，判決如主文
。
中    華    民    國    95    年    12    月    12    日
                  刑事第十庭    法  官  黃炫中
上正本證明與原本無異。
如不服本判決，應於送達後十日內向本院提出上訴狀（須附繕
本），上訴於台灣高等法院台中分院。
                                書記官  黃珮華
中    華    民    國    95    年    12    月    12    日
附錄論罪科刑法條
毒品危害防制條例第十條第一項：
施用第一級毒品者，處六月以上五年以下有期徒刑


司法院資訊處製作；財團法人民間司法改革基金會備份。
